【裁判字號】    97,台上,3922
【裁判日期】    970821
【裁判案由】    違反槍砲彈藥刀械管制條例
【裁判全文】
最高法院刑事判決            九十七年度台上字第三九二二號
上  訴  人  甲○○
上列上訴人因違反槍砲彈藥刀械管制條例案件，不服台灣高等法
院中華民國九十七年六月十八日第二審判決（九十七年度上訴字
第一六○四號，起訴案號：台灣台北地方法院檢察署九十五年度
偵字第二七一八四號），提起上訴，本院判決如下：
    主  文
上訴駁回。
    理  由
按刑事訴訟法第三百七十七條規定，上訴於第三審法院，非以判
決違背法令為理由，不得為之。是提起第三審上訴，應以原判決
違背法令為理由，係屬法定要件。如果上訴理由書狀並未依據卷
內訴訟資料，具體指摘原判決不適用何種法則或如何適用不當，
或所指摘原判決違法情事，顯與法律規定得為第三審上訴理由之
違法情形，不相適合時，均應認其上訴為違背法律上之程式，予
以駁回。本件原審經審理結果，認為上訴人甲○○違反槍砲彈藥
刀械管制條例之犯行明確，因而撤銷第一審關於上訴人部分科刑
之判決，改判依想像競合犯從一重仍論處上訴人未經許可，持有
可發射子彈具有殺傷力之改造手槍（累犯）罪刑，已詳敘其調查
、取捨證據之結果及憑以認定犯罪事實之心證理由。並就上訴人
否認之供詞及其所辯各語認非可採，予以論述。就形式上觀察，
原判決要無採證認事違背經驗法則、論理法則或理由不備等違背
法令之情形。上訴人因本件所犯未經許可，持有具殺傷力改造手
槍罪，屬最輕法定本刑三年以上有期徒刑之罪，且未經選任辯護
人，已經原審指定公設辯護人為其辯護，而原審受命法官於準備
程序期日，檢察官陳述起訴書記載上訴人本件犯罪事實及其證據
清單所載證據方法後，隨即詢以上訴人及其指定辯護人「對於檢
察官所提出犯罪事實之證據方法有何意見？」上訴人對其證據能
力，既未表示意見，其指定辯護人則表示無意見，原判決因之以
上訴人及其指定辯護人對本件審判外之言詞及書面供述證據之證
據能力未爭執，且依其作成時之情況，係為適當，乃認其依刑事
訴訟法第一百五十九條之五第二項規定，應有證據能力，並據以
引用證人許惠鈴於警詢之審判外陳述，資為本件科刑判決論據之
一，其採證要無違法可言。而第一審共同被告邱仕宏於第一審審
理時，已經審判長命以證人身分，令其依法具結供證，並使上訴
人及其選任辯護人對之有交互詰問機會。而上訴人及其指定辯護
人於原審就許惠鈴部分，並未主張有對之為對質詰問必要，即迄
至原審審判期日，於調查證據程序結束前，經審判長訊以「尚有
何證據調查？」時，渠等均未為此主張，是原審未再傳訊邱仕宏
、許惠鈴到庭，要不能指有不當剝奪上訴人對質詰問權之違法。
上訴意旨執以指摘原判決違背法令，核與法律規定得為第三審上
訴理由之違法情形，不相適合。而其餘上訴意旨，則係就屬原審
採證認事職權之行使及原判決已說明事項，徒憑己見，任意指摘
，且仍為單純事實之爭執，均不能認係適法之第三審上訴理由。
依上揭說明，本件上訴違背法律上之程式，應予駁回。
據上論結，應依刑事訴訟法第三百九十五條前段，判決如主文。
中    華    民    國  九十七  年    八    月  二十一  日
                      最高法院刑事第四庭
                          審判長法官  張  淳  淙
                                法官  劉  介  民
                                法官  張  春  福
                                法官  蔡  彩  貞
                                法官  魏  新  和
      本件正本證明與原本無異
                                      書  記  官
中    華    民    國  九十七  年    八    月  二十七  日
                                                    Ｒ


司法院資訊處製作；財團法人民間司法改革基金會備份。
